臺灣臺北地方法院民事裁定
111年度抗字第372號
抗  告  人  遠向建設股份有限公司

法定代理人  王陸雄
代  理  人  魏憶龍律師
相  對  人  樺貳投資股份有限公司




法定代理人  王婉容
上列當事人間聲請本票裁定事件，抗告人對於民國111年6月29日
本院司法事務官所為111年度司票字第8977號裁定提起抗告，本
院裁定如下：
    主  文
抗告駁回。
抗告程序費用新臺幣壹仟元由抗告人負擔。
    理  由
一、按執票人向本票發票人行使追索權時，得聲請法院裁定後強
    制執行，票據法第123條定有明文。又本票執票人依前開規
    定，聲請法院裁定許可對發票人強制執行，性質上係屬非訟
    事件，此項聲請之裁定及抗告法院之裁定，僅依非訟事件程
    序以審查強制執行許可與否，並無確定實體上法律關係存否
    之效力，如發票人就票據債務存否有所爭執，應由發票人另
    提起確認之訴，以資解決（最高法院56年台抗字第714號、5
    7年台抗字第76號裁判意旨可資參照)。另免除作成拒絕證書
    之本票，執票人聲請裁定准予強制執行時，毋庸提出已為付
    款提示之證據，票據債務人如主張本票未經執票人提示，依
    票據法第124條準用同法第95條但書之規定，應由其負舉證
    之責（最高法院72年度台上字第598號、84年台抗字第22號
    判決意旨參照)。
二、相對人聲請意旨略以：相對人執有抗告人簽發如附表所示之
    本票4紙（下合稱系爭本票），未載付款地，亦未約定利息
    ，並免除作成拒絕證書，詎於民國109年6月30日、同年9月3
    0日經提示後均未獲付款，爰聲請裁定就票面金額及依法定
    年息百分之6計算之利息准許強制執行等語，並提出系爭本
    票4紙為證（見原審卷第11頁至第17頁）。原裁定就相對人
    提出之系爭本票形式上審查，認其已具備本票各項應記載事
    項，符合票據法第120條規定，屬有效之本票，乃依同法第1
    23條之規定，而為准予強制執行之裁定，經核於法並無不合
    。
三、抗告人不服原裁定，提起本件抗告，其抗告意旨略以：抗告
    人於109年1月5日變更經營團隊，由中華網路科技有限公司
    受讓抗告人前股東張綱維、范璧如所有股份，斯時相對人業
    經股東會決議免除抗告人之債務，並出具債務免除通知書，
    張綱維2人並保證除銀行貸款外，無其他債務存在，足證系
    爭本票之債權不存在；且抗告人自109年1月5日變更經營團
    隊迄今，相對人未曾向抗告人主張有任何債權，亦未曾向抗
    告人提示系爭本票，原裁定未命相對人說明提示票據之情形
    ，顯有未盡調查之責，應予廢棄等語。經查，系爭本票既載
    明免除作成拒絕證書，則相對人聲請裁定准予強制執行時，
    自毋庸提出已為付款提示之證據，抗告人抗辯相對人未為提
    示，自應由抗告人負舉證之責，惟抗告人並未舉證以實其說
    ，僅空言指摘相對人未提示系爭本票，是抗告人此部分之抗
    辯並無足採；至抗告人另辯稱相對人業已免除抗告人之債務
    ，系爭本票之債權不存在云云，核屬實體票據債務存否之爭
    執，並非本件非訟程序所得審究，抗告人應另行提起確認之
    訴以資救濟。從而，抗告意旨指摘原裁定不當，求予廢棄，
    為無理由，應予駁回。
四、據上論結，本件抗告為無理由，依非訟事件法第21條第2項
    、第46條，民事訴訟法第495條之1第1項、第449條第1項、
    第95條、第78條，裁定如主文。
中　　華　　民　　國　　111 　年　　7 　　月　　29　　日
                  民事第五庭審判長法  官  匡  偉 
　　　　　　　　 　               法  官  楊承翰
　　　　　　　　 　　　　　　　　 法　官  王唯怡
以上正本係照原本作成。
本裁定僅得以適用法規顯有錯誤為理由提起再抗告。如提起再抗
告，應於裁定送達後10日內委任律師為代理人向本院提出再抗告
狀，並繳納再抗告費新臺幣1,000元。
中　　華　　民　　國　　111 　年　　7 　　月　　29　　日
                                  書記官  林俐如
附表：
編號   發 票 日    票面金額   （新臺幣） 到期日即提示日即利息起算日  票據號碼 1 108年3月6日 413,580,140元 109年6月30日 CH 0000000 2 108年7月5日 100,000,000元 109年9月30日 CH 0000000 3 108年7月5日 100,000,000元 109年9月30日 CH 0000000 4 108年7月5日 173,850,000元 109年9月30日 CH 0000000